臺灣新北地方法院刑事判決
111年度審易字第1599號
公  訴  人  臺灣新北地方檢察署檢察官
被      告  廖晟凱




上列被告因竊盜案件，經檢察官提起公訴（111 年度偵字第3095
5 號），本院判決如下：
    主  文
廖晟凱犯如附表宣告刑欄所示之罪，各處如附表宣告刑欄所示之
刑。應執行有期徒刑壹年貳月，如易科罰金，以新臺幣壹仟元折
算壹日。
未扣案之犯罪所得銅線共壹佰公斤及未剝皮電線共叁拾公斤均沒
收，於全部或一部不能沒收或不宜執行沒收時，追徵其價額。
    事實及理由
壹、查被告廖晟凱所犯均係死刑、無期徒刑、最輕本刑為3 年以
    上有期徒刑以外之罪，其於準備程序就被訴事實為全部有罪
    之陳述，經告知簡式審判程序之旨，並聽取其與檢察官之意
    見後，本院認無不得或不宜改依簡式審判程序進行之處，爰
    依刑事訴訟法第273 條之1 第1 項、第284 條之1 之規定，
    裁定進行簡式審判程序。
貳、本案犯罪事實、證據及應適用之法條，除下列事項應予更正
    、補充外，餘均引用附件即檢察官起訴書之記載：
一、犯罪事實欄一、㈡第3 行及犯罪事實欄一、㈢第3 行所載之「
    銅線數捆」，皆應更正為「銅線20公斤」。
二、補充「被告廖晟凱於111 年9 月6 日本院準備程序及審理中
    之自白（參本院卷所附當日各該筆錄）」為證據。
叁、審酌被告係具備一般智識程度及甫出社會歷練之青年，對於
    不得以竊盜等非法方式侵害他人財物之情，自當瞭然於胸，
    卻不思付出自身勞力或技藝，循合法、正當之途徑取得所需
    ，卻恣意進入他人建築或翻越牆垣進而竊取他人財物，缺乏
    基本之法治觀念，更對他人財產安全造成危害，均為不該，
    兼衡被告之素行、犯罪之目的、手段、教育程度、職業、家
    庭經濟與生活狀況、竊取財物之價值與多寡，以及被告犯後
    始終坦認犯行，態度勉可等一切情狀，分別量處如主文第1 
    項所示之刑暨定應執行之刑，且皆諭知如易科罰金之折算標
    準，以資處罰。
肆、被告實行本件各該犯行竊得之銅線共100 公斤（其中犯罪事
    實欄一、㈡、㈢部分，被告於審理中供稱其分別竊得銅線約2
    、30公斤，依「罪證有疑，利於被告」，本院認定各竊得銅
    線20公斤）及未剝皮電線30公斤，概屬其犯罪所得，基於任
    何人不能保有犯罪所得之立法原則，自應併於主文第2 項宣
    告沒收，並於全部或一部不能沒收或不宜執行沒收時，追徵
    其價額。
伍、本判決係依刑事訴訟法第310 條之2 及第454 條所製作之簡
    化判決，依法僅需記載犯罪事實、證據名稱及應適用之法條
    ，並得以簡略方式為之，如認定之犯罪事實、證據及應適用
    之法條，與檢察官起訴書之記載相同者，得引用之，附此敘
    明。
據上論斷，應依刑事訴訟法第273 條之1 第1 項、第299 條第1
項前段、第310 條之2 、第454 條（本件依刑事判決精簡原則，
僅記載程序法條文），判決如主文。
本案經檢察官王聖涵偵查起訴，由檢察官陳炎辰到庭執行公訴。
中　　華　　民　　國    111   年 　  9  　月 　 27  　日
                 刑事第二十四庭  法  官　李俊彥   
以上正本證明與原本無異。
如不服本判決，應於判決送達後20日內敘明上訴理由，向本院提
出上訴狀（應附繕本），上訴於臺灣高等法院。其未敘述上訴理
由者，應於上訴期間屆滿後20日內向本院補提理由書「切勿逕送
上級法院」。
                                 書記官  林慈恩
中　　華　　民　　國　  111 　年　   9    月    27    日
附錄本判決論罪之法律條文：
中華民國刑法第320 條
意圖為自己或第三人不法之所有，而竊取他人之動產者，為竊盜
罪，處5 年以下有期徒刑、拘役或50萬元以下罰金。
意圖為自己或第三人不法之利益，而竊佔他人之不動產者，依前
項之規定處斷。
前二項之未遂犯罰之。

中華民國刑法第321 條
犯前條第1 項、第2 項之罪而有下列情形之一者，處6 月以上5
年以下有期徒刑，得併科50萬元以下罰金：
一、侵入住宅或有人居住之建築物、船艦或隱匿其內而犯之。
二、毀越門窗、牆垣或其他安全設備而犯之。
三、攜帶兇器而犯之。
四、結夥三人以上而犯之。
五、乘火災、水災或其他災害之際而犯之。
六、在車站、港埠、航空站或其他供水、陸、空公眾運輸之舟、
    車、航空機內而犯之。
前項之未遂犯罰之。

附表：
編號 犯罪事實 宣告刑 一 即犯罪事實欄一、㈠所載之竊盜犯行。 廖晟凱犯竊盜罪，處有期徒刑肆月，如易科罰金，以新臺幣壹仟元折算壹日。 二 即犯罪事實欄一、㈡所載之竊盜犯行。 廖晟凱犯踰越牆垣竊盜罪，處有期徒刑陸月，如易科罰金，以新臺幣壹仟元折算壹日。 三 即犯罪事實欄一、㈢所載之竊盜犯行。 廖晟凱犯踰越牆垣竊盜罪，處有期徒刑陸月，如易科罰金，以新臺幣壹仟元折算壹日。 
--------------------------------------------------------
附件：
臺灣新北地方檢察署檢察官起訴書
                                    111年度偵字第30955號
　　被　　　告　廖晟凱　男　19歲（民國00年0月0日生）
　　　　　　　　　　　　住○○市○○區○○街00巷0弄0號2
　　　　　　　　　　　　樓
　　　　　　　　　　　　居新北市○○區○○路000號6樓
　　　　　　　　　　　　國民身分證統一編號：Z000000000號
上列被告因竊盜案件，業經偵查終結，認應提起公訴，茲將犯罪
事實及證據並所犯法條分敘如下：
　　　　犯罪事實
一、廖晟凱意圖為自己不法之所有，基於竊盜之犯意，分為下列
    行為：
  ㈠於民國111年1月16日2時25分許，駕駛車牌號碼不詳之自用小
    客車，搭載不知情友人許志展，至前所任職位於新北市○○區
    ○○路000○00號鼎騏公司，趁無人注意之際，輸入該處所大門
    密碼鎖密碼後入內，徒手竊取劉宇朋、劉燕明共同所有放置
    在該處之銅線2袋（約60公斤）、未剝皮電線約30公斤，得
    手後隨即駕車離去。
  ㈡於111年4月19日5時2分許，騎乘車牌號碼000-0000號普通重
    型機車，至上址鼎騏公司，攀爬踰越該處所圍牆入內，徒手
    竊取劉宇朋、劉燕明共同所有放置在該處之銅線數捆，得手
    後隨即騎車離去。
  ㈢於111年4月23日19時43分許，騎乘上開普通重型機車，至上
    址鼎騏公司，攀爬踰越該處所圍牆入內，徒手竊取劉宇朋、
    劉燕明共同所有放置在該處之銅線數捆，得手後隨即駕車離
    去。嗣劉燕明發覺遭竊調閱監視器影像畫面並報警處理，經
    警於111年7月7日17時30分許在新北市○○區○○路0段00號前持
    本署檢察官核發之拘票拘提廖晟凱到案，始悉上情。
二、案經劉宇朋、劉燕明訴由新北市政府警察局新莊分局報告偵
    辦。
　　　　證據並所犯法條
一、證據清單及待證事實：
編號 證據名稱 待證事實 1 被告廖晟凱於警詢及偵查中之供述 坦承於上開時、地竊取銅線及未剝皮電線之犯罪事實。 2 告訴人劉宇朋、劉燕明於警詢中之指訴 證明全部犯罪事實。 3 監視器影像畫面翻拍照片41張及監視器影像畫面光碟1片 證明全部犯罪事實。 
二、核被告就犯罪事實一、㈠所為，係犯刑法第320條第1項之竊
    盜罪嫌；就犯罪事實一、㈡㈢所為，刑法第321條第1項第2款
    之踰越牆垣竊盜罪嫌。被告所犯上開3罪間，犯意各別，行
    為有異，請予分論併罰。至被告因竊盜犯行而獲取之犯罪所
    得，請依刑法第38條之1第1項規定宣告沒收，如於全部或一
    部不能沒收或不宜執行沒收時，則請依刑法第38條之1第3項
    規定，追徵其價額。
三、依刑事訴訟法第251條第1項提起公訴。
　　此　致
臺灣新北地方法院
中　　華　　民　　國　 111　　年　　 7 　月　  26　   日
　　　　　　　　　　　　　    檢　察　官 王聖涵